臺灣高等法院刑事裁定
111年度抗字第655號
抗  告  人
即  被  告  簡文修

                    籍設臺北市○○區○○○路0段000號0樓（臺北○○○○○○○○○）


上列抗告人因詐欺案件，不服臺灣新竹地方法院中華民國111年4
月25日所為駁回其聲請具保停止羈押之裁定（111年度聲字第259
號），提起抗告，本院裁定如下：
    主  文
抗告駁回。 
    理  由
一、原裁定意旨略以：抗告人即被告簡文修（下稱抗告人）前以
    因工作，不便自臺北前往原審所在地新竹開庭為由，聲請原
    審使用遠距訊問進行準備程序，原審認符合法院刑事遠距訊
    問擴大作業要點第3條第2項規定，因而排定民國109年10月2
    6日遠距視訊進行準備程序，原審受命法官特別提醒抗告人
    日後審理時務必到庭（原審易卷第47、63頁）。原審嗣後定
    110年4月8日9時50分、14時30分進行審理程序，傳票合法送
    達抗告人前次準備程序陳報之住所，有原審送達證書1紙為
    憑（原審易卷第81頁），抗告人卻未遵期到庭，經原審書記
    官當庭致電抗告人詢問，抗告人答覆預計將1小時後抵達原
    審法院，嗣經原審合議庭、檢察官、書記官、庭務員、法警
    、證人陳國源、石雅文等候多時，仍未見抗告人到庭，原審
    書記官再當庭致電抗告人，無人接聽電話（原審易卷第89至
    90、93頁），迄至其111年2月25日通緝到案前，均未主動向
    原審釋明審理期日有何正當理由不到庭，足證抗告人惡意欺
    瞞原審，規避到庭受審。原審囑託臺灣臺北地方檢察署檢察
    官執行拘提未果，於110年6月4日發布通緝（原審易卷第117
    、125頁），抗告人於111年2月25日才通緝到案，經原審於1
    11年2月26日訊問後，認其雖否認犯行，惟有起訴書所載證
    據在卷可稽，足認抗告人涉犯刑法第339條第1項之詐欺取財
    罪嫌疑重大，其本案經通緝到案，且另案亦經偵審機關發布
    通緝，有事實足認有逃亡之虞，非予羈押，顯難進行審理，
    爰依刑事訴訟法第101條第1項第1款規定，裁定羈押迄今。
    本案於111年4月7日進行審理程序，抗告人經訊問後，雖矢
    口否認有何詐欺取財犯行，惟有起訴書所載證據在卷可參，
    並經原審於111年4月25日判決認定抗告人本案所為成立詐欺
    取財罪而判處罪刑在案，足見抗告人涉及詐欺取財罪嫌疑重
    大，而本案第一審訴訟程序固已終結，然尚未確定，參以抗
    告人先前惡意欺瞞原審，規避到庭受審，日後仍有保全抗告
    人到庭及到案執行之必要，迄今並無證據顯示原羈押原因及
    必要性已有變更。至於抗告人所執家庭、工作因素，核非刑
    事訴訟法第114條所列各款事由，且案發迄今至少經過3年，
    實在看不出來抗告人有何賠償告訴人財產損害之積極作為，
    自難採信其辯詞。從而，抗告人之具保停止羈押聲請，為無
    理由，應予駁回。
二、抗告意旨略以：
　㈠抗告人因有多案在身，雖因工作原因而無收到法院之傳票，
    但依然有記錄在各法院間抗告人一經警方打電話通知後，都
    有多次自行到臺北地檢、土城地檢、臺北地方法院、宜蘭地
    方法院、新竹地方法院，多次因警方及書記官通知抗告人已
    發布通緝，而抗告人也自發性向所發布通緝機關自行到案。
　㈡羈押原因是因抗告人居無定所難以審理為由而進行羈押，抗
    告人因工作原因有時的確未收到郵遞傳票的信件，且因工作
    未到，而抗告人又未想太多，再者之後的確未收到地檢、法
    院之傳票，而用這說抗告人有逃亡之虞，抗告人尚不能接受
    。
　㈢抗告人因多案在身，工作之金額必須得以院方判決為第一優
    先繳交罰金，並非毫無償還之意願，如不先繳納罰金，如何
    在外工作慢慢償還被害人及法院判決之罰金，抗告人現居將
    移至與母親同住，且兄長做搬家公司，也有所討論跟著兄長
    工作，一月薪資至少還有4萬至5萬之間可償還被害人及法院
    判決之罰金，且抗告人在案發後並無被害人聯絡之資料可供
    調解，且因前案判決後所存薪資都拿來繳交罰金，而抗告人
    現羈押不能工作，還得面對刑期之罰金，未為工作如何償還
    被害人損失之金額。
　㈣抗告人之後與母同住且與兄長工作，絕不會再因任何原因無
    故不到，願給抗告人一次機會，讓抗告人有機會與兄長工作
    多少償還被害人損失，也在剩餘時間內可以多少陪伴母親等
    語。 
三、按被告經法官訊問後，認為犯罪嫌疑重大，而(一)有逃亡或
    有事實足認為有逃亡之虞，(二)有事實足認為有湮滅、偽造
    、變造證據或勾串共犯或證人之虞，(三)所犯為死刑、無期
    徒刑或最輕本刑為5年以上有期徒刑之罪，有相當理由認為
    有逃亡、湮滅、偽造、變造證據或勾串共犯或證人之虞者之
    情形之一，非予羈押，顯難進行追訴、審判或執行者，得羈
    押之，刑事訴訟法第101條第1項定有明文。法院對被告執行
    羈押，其本質上係為使刑事訴訟程序得以順利進行，或為保
    全證據或為擔保嗣後刑之執行，而對被告所實施剝奪其人身
    自由之強制處分，故法院僅須依刑事訴訟法第101條第1項之
    規定，並審查被告犯罪嫌疑是否重大、有無賴此保全偵審或
    執行之必要。而關於羈押之原因及其必要性，法院應就具體
    個案，依通常生活經驗法則、論理法則衡酌是否有非予羈押
    顯難保全證據或難以遂行訴訟程序之情形為判斷。對於被告
    羈押與否之審查，其目的既僅在判斷有無實施羈押強制處分
    之必要，並非認定被告有無犯罪之實體審判程序，不適用直
    接審理原則，相關證據只須達釋明之程度即可，而不必至確
    信之程度，故關於羈押之要件，即無須經嚴格證明，以經釋
    明得以自由證明為已足。末按停止羈押係指受羈押之被告仍
    有羈押之原因，但無繼續羈押之必要，而以具保、責付或限
    制住居之處分，代替羈押處分而停止羈押之執行。被告有無
    繼續羈押之必要，事實審法院本得斟酌訴訟進行程度及其他
    一切情形而為認定，故受羈押之被告除確有刑事訴訟法第11
    4條所列情形之一，經具保聲請停止羈押不得駁回者外，如
    以其他原因聲請具保停止羈押，其應否准許，事實審法院自
    有認定裁量之權。苟其裁量判斷，無背於經驗或論理法則，
    又於裁定書內載明其判斷之心證理由者，即不得任意指摘其
    為違法（最高法院102年度台抗字第604號裁定意旨參照）。
四、經查：抗告人涉犯刑法第339條第1項之詐欺取財罪，經原審
    於111年2月26日訊問時否認有何詐欺取財犯行，然有起訴書
    所載證據在卷可參，並經原審於111年4月25日判決認定抗告
    人本案所為成立詐欺取財罪而判處罪刑在案，足見抗告人犯
    罪嫌疑確屬重大；而本案第一審訴訟程序固已終結，然尚未
    確定，參以抗告人先前惡意欺瞞原審，規避到庭受審，又抗
    告人於本案更係經通緝始緝獲歸案，有逃亡之事實，且其有
    多次經法院及地檢署通緝始緝獲歸案之紀錄，有抗告人本院
    前案記錄表在卷可稽，是其有刑事訴訟法101條第1 項第1 
    款之羈押原因，為確保訴訟程序順利進行，使國家刑罰權得
    以實現，以維持重大之社會秩序及增進重大之公共利益，有
    客觀事實及相當理由足認犯罪嫌疑重大，非予羈押，難以確
    保審判及將來若為有罪判決確定後之刑罰執行程序進行。再
    權衡抗告人人權保障、國家刑事司法權之有效行使、社會秩
    序及公共利益、抗告人人身自由之私益及防禦權受限制之程
    度，認抗告人仍有繼續羈押之必要，以確保本案嗣後審理、
    執行程序之順利進行，且該羈押之必要性尚無從以具保或限
    制住居等侵害較小之手段替代。此外，本件並無刑事訴訟法
    第114 條所規定不得駁回其聲請之情形，原審因而駁回抗告
    人具保停止羈押之聲請，並無不合。況有無繼續羈押之必要
    ，俱屬事實問題，法院在不違背通常生活經驗定則或論理法
    則時，依法自有審酌認定之職權，是原審既已審酌全案及相
    關事證，考量訴訟進行程度及其他一切情事，認抗告人羈押
    之原因並無消滅，有羈押之必要，本為法院就個別案件具體
    情形依法裁量之職權行使，其於目的與手段間之衡量，亦無
    違反比例原則。至抗告意旨所稱其自發性向所發布通緝機關
    到案、之後與母同住不會再因任何原因無故不到云云，惟審
    酌其業已有多次通緝遭緝獲始歸案之情形，業如前述，其屢
    經合法傳喚而未到庭，縱其有一定之住、居所，仍難認並無
    逃亡之虞，另抗告人主張其因工作原因有時的確未收到郵遞
    傳票的信件、因優先繳交罰金而無法償還被害人損失云云，
    亦與其是否具備羈押事由與羈押必要性之法律判斷無涉。綜
    上，原審認羈押原因仍存在，亦無符合刑事訴訟法第114 條
    所定應准予具保停止羈押之情形，而裁定駁回抗告人具保停
    止羈押之聲請，經核並無違誤，抗告意旨仍執前詞指摘原裁
    定不當，為無理由，應予駁回。
據上論斷，應依刑事訴訟法第412 條，裁定如主文。
中　　華　　民　　國　　111 　年　　5 　　月　　6 　　日
                  刑事第七庭    審判長法　官  孫惠琳
                                      法　官  張育彰
                                      法　官  王惟琪
以上正本證明與原本無異。
不得再抗告。
                                      書記官  戴廷奇
中　　華　　民　　國　　111 　年　　5 　　月　　9 　　日